# 收入确认的全额法与净额法

提问人：jxgry5909 时间：2023-08-15 13:29:18
陈老师您好，最近审计一个平台公司，主要做建筑业务，从政府有关部门拿到工程项目，然后发包给其他建设单位，收入确认是按照全额法确认，还是按照净额法确认，谢谢老师。

回答人：chenyiwei
实务中这类企业只是起到提供融资和协调管理的作用，并不提供建造服务，也不控制由建筑商提供的建造服务，更多地是起到通道作用。应采用净额法处理。